臺灣彰化地方法院刑事判決　　　　　　　96年度簡上字第80號
公　訴　人　臺灣彰化地方法院檢察署檢察官
上　訴　人
即　被　告　乙○○
上列上訴人因贓物案件，不服本院北斗簡易庭九十六年度斗簡字
第十八號，中華民國九十六年二月十五日第一審簡易判決（九十
五年度偵字第一一一六六號），提起上訴，本院管轄第二審合議
庭判決如下：
    主      文
上訴駁回。
    事實及理由
一、本案經本院審理結果，認第一審判決認事用法及量刑均無不
    當，應予維持，並引用第一審判決書記載，事實、證據及理
    由（如附件）。
二、本件上訴人上訴意旨略以：被告主觀上並無收受贓物之犯意
    ，原判決認定之事實與實際事實亦有所出入，原審未予詳查
    ，遽為論罪科刑，爰請求撤銷原判決，另為無罪判決云云。
三、訊據被告乙○○固坦承有於上揭時、地將其所持有之車牌號
    碼Ｃ二－九八一二號之自小客車車牌，裝設在其所駕駛之車
    牌號碼一八一三－ＪＷ自小客車上之事實不諱，惟矢口否認
    有收受贓物之犯行，辯稱：「伊幫小龍修車，故小龍將該車
    牌贈與伊，此應係小龍之車牌，伊不知上開物品係贓物」云
    云。惟查：
（一）本件車牌號碼Ｃ二－九八一二號之自小客車車牌，為甲○
      ○於九十五年七月十五日十二時許在台中市○區○○里○
      ○路○段與自由三街口失竊，係屬贓物之事實，業據被害
      人甲○○於警訊時指訴明確，並有車輛車牌竊盜詳細資料
      畫面一紙附卷可資佐證。
（二）被告於偵訊時，初供稱：「伊有託人在今年七月份打電話
      去監理站查詢是否為失竊車牌，查詢結果並非失竊車牌。
      」等語，惟依卷附交通部公路總局臺中區監理所彰化監理
      站九十五年十月二十日中監彰字第０九五０一０八六九一
      號函稱「經查九十五年七月期間在公路監理資訊系統內，
      未有查詢Ｃ二－九八一二號車車籍資料（含失竊）之相關
      紀錄，另一般民眾如欲查詢車輛有無失竊紀錄者，應提供
      車號、車主姓名等資料，經核對無誤後，方可告知有無失
      竊紀錄，併予敘明。」，從而，除非被告知悉車主為本件
      告訴人甲○○，否則難以藉著向監理站查詢之方式查詢失
      竊紀錄或該車相關紀錄，則被告上開辯解是否可信，尚非
      無疑，反足以藉此而知被告知悉該車牌為贓物之事實。嗣
      被告於第二次偵訊時推翻前詞改稱：「（問：你知道失竊
      紀錄要如何查？）監理站那邊會有失竊車的資料。有沒有
      失竊是警方取締時才知道，至於監理站失竊資料，我是上
      監理站的網站查詢是否有失竊資料，但是沒有查到。」、
      「（問：監理站的網站是否可以查失竊的資料？）不能，
      我只是查這台車有沒有違規。」等語，足認被告並未查詢
      該車是否有失竊，復參酌被告供稱：「（問：你對小龍的
      說法有疑問？）是。」、「（問：也就是因為這樣，所以
      你才會去查違規或失竊？）是。」、「（問：即使如此，
      你還是把車牌裝上你的車子？）是。」及「（問：你在裝
      車牌的時候，當時是認為即使是違規或失竊也沒有關係？
      ）是。」等語，足認被告於收受車牌當時，應知悉該車牌
      為失竊之贓物。
（三）現今一般人自他人收受車牌時，為擔保車牌來源之正當性
      與合法性，均知應先檢視車牌合法來源之證明文件，以免
      取得來源不明之車牌，致罹收受贓物罪責，此不僅為一般
      人應具之常識，更為已考取汽車駕駛執照之駕駛人應熟知
      之法律知識。況且上訴人從事汽車相關職業多年，對於交
      付車牌之人於交付時，未能提出車牌合法來源之證明文件
      ，則該車牌應屬贓物之事實，實難諉為非係明知。是被告
      辯稱：其並不知上開車牌為來路不明之贓物云云，顯無足
      採。本件事證明確，被告罪行洵堪認定。
四、核被告乙○○所為，係犯刑法第三百四十九條第一項之收受
    贓物罪。原審認被告犯有收受贓物罪，適用刑事訴訟法第四
    百四十九條第一項前段、第四百五十四條第二項，刑法第二
    條第一項前段、第三百四十九條第一項、修正前刑法第四十
    一條第一項前段，罰金罰鍰提高標準條例第一條前段、修正
    前第二條，現行法規所定貨幣單位折算新台幣條例第二條之
    規定，量處被告有期徒刑三月，如易科罰金，以銀元三百元
    即新臺幣九百元折算一日，其認事用法均無違誤，量刑亦屬
    適當。上訴意旨猶執陳詞，否認犯罪，為無理由，應予駁回
    。
據上論斷，應依刑事訴訟法第四百五十五條之一第一項、第三項
、第三百六十四條、第三百七十三條、第三百六十八條，判決如
主文。
本案經檢察官吳曉婷到庭執行職務。
中　　華　　民　　國　　96　　年　　 5　　月　　 8　　日
                  刑事第一庭    審判長法  官   葉榮郎
                                      法  官   郭麗萍
                                      法  官   胡宜如
以上正本證明與原本無異。
本件不得上訴。
中　　華　　民　　國　　96　　年　　5 　　月　 　8 　 日
                                      書記官   吳金良
